臺灣高等法院臺南分院刑事裁定
111年度抗字第451號
抗  告  人  
即  受刑人  吳柏緯
上列抗告人因聲請定其應執行刑案件，不服臺灣雲林地方法院中
華民國111年4月18日裁定(111年度聲字第305號)，提起抗告，本
院裁定如下：
    主  文
抗告駁回。
    理  由
一、本件抗告意旨略以：抗告人即受刑人吳柏緯（下稱抗告人）
    因目前執行111年度執嚴字第621號案件於111年6月1日期滿
    ，請求法官後續案件延後執行，讓受刑人可以前往辦理易科
    罰金之事，因本人在監不便，無法處理繳納罰金之事，懇請
    法官給予機會早日出監等語。
二、原裁定意旨略以：抗告人吳柏緯因違反家庭暴力防治法等案
    件，經原審法院（110年度簡字第211號、第212號、第195號
    、111年度港簡字第14號）判決判處如附表一、二所示之刑
    ，均經確定在案。茲檢察官聲請定其應執行之刑，原審法院
    審核認聲請為正當，裁定其附表一所示之刑應執行有期徒刑
    8 月、附表二所示之刑應執行拘役60日，並均諭知易科罰金
    之折算標準等語。
三、按數罪併罰之定應執行之刑，係出於刑罰經濟與責罰相當之
    考量，並非予以犯罪行為人或受刑人不當之利益，為一種特
    別的量刑過程，相較於刑法第57條所定科刑時應審酌之事項
    係對一般犯罪行為之裁量，定應執行刑之宣告，乃對犯罪行
    為人本身及所犯各罪之總檢視，除應考量行為人所犯數罪反
    應出之人格特性，並應權衡審酌整體刑法目的及相關刑事政
    策，在量刑權之法律拘束性原則下，依刑法第51條第 5款之
    規定，採限制加重原則，以宣告各刑中之最長期為下限，各
    刑合併之刑期為上限，但最長不得逾30年，資為量刑自由裁
    量權之外部界限，並應受法秩序理念規範之比例原則、平等
    原則、責罰相當原則、重複評價禁止原則等自由裁量權之內
    部抽象價值要求界限之支配，使以輕重得宜，罰當其責，俾
    符合法律授與裁量權之目的，以區別數罪併罰與單純數罪之
    不同，兼顧刑罰衡平原則。是所定執行刑之多寡，係屬實體
    法上賦予法院依個案自由裁量之職權，如所為裁量未逾上述
    法定範圍，且無濫權情形，即無違法可言（最高法院99年度
    台抗字第583 號、第723 號裁定均同此意旨）。苟以上開標
    準為基礎，於裁量時已妥為審酌而未逾越法律所規定之範圍
    ，或濫用其權限，即不得任意指摘為違法或不當。
四、經查：
    抗告人吳柏緯因違反家庭暴力防治法等案件，經原審法院（
    110年度簡字第211號、第212號、第195號、111年度港簡字
    第14號）判決判處如附表一所示5 罪之刑、附表二所示2罪
    之刑（各罪刑度詳如附表一、二所載），均經確定在案。且
    均在附表一編號1 所示原審法院110 年度簡字第211號判決
    確定（111年1月7日）前所犯，茲檢察官聲請定其應執行之
    刑，原審法院審核認聲請為正當，裁定其附表一所示之刑應
    執行有期徒刑8 月、附表二所示之刑應執行拘役60日，並均
    諭知易科罰金之折算標準等語。並未逾越刑法第51條第5 款
    之規定，符合法規範之目的，並未逾越法律之外部界限，且
    無違反自由裁量之內部界限或濫用其職權可言，亦無全然喪
    失權衡意義或其裁量行使顯然有違比例、平等諸原則之裁量
    權濫用之情形，亦難謂有侵害抗告人原本已有之權益。原裁
    定裁量權行使適法而無不當，於法尚無違誤。至於抗告人所
    指「請求法官後續案件延後執行，讓受刑人可以前往辦理易
    科罰金之事」、「在監不便，無法處理繳納罰金之事」等節
    ，均屬刑罰送執行後由執行檢察官依其職權為決定，屬於檢
    察官職權範疇，核與定執行刑之裁定無涉，尚非得據以為本
    件抗告之事由，附此敘明。本件抗告人之抗告既屬顯無理由
    而應逕予駁回，本院即無再聽取其意見之必要，附此敘明。
五、綜上，本件原裁定所定之應執行刑，核無不當。抗告人猶執
    前詞提起抗告救濟，顯屬無據。其抗告為無理由，應予駁回
    。
據上論斷，依刑事訴訟法第412 條，裁定如主文。
中　　華　　民　　國　　111 　年　　6 　　月　　7 　　日
                  刑事第二庭    審判長法  官  陳珍如
                                      法  官  包梅真
                                      法  官  黃裕堯
以上正本證明與原本無異。
不得再抗告。
　　　　　　　　　　　　　　　　　　　書記官  蔡孟芬
中　　華　　民　　國　　111 　年　　6 　　月　　7 　　日
附表：